【裁判字號】    90,交易緝,2
【裁判日期】    900515
【裁判案由】    過失傷害
【裁判全文】
臺灣板橋地方法院刑事判決                            九十年度交易緝字第二號
    公  訴  人  臺灣板橋地方法院檢察署檢察官
    被      告  丙○○
右列被告因過失傷害案件，經檢察官提起公訴（八十八年度偵字第二ｏｏ七ｏ號），
本院判決如左：
    主    文
丙○○因過失傷害人，處拘役肆拾日，如易科罰金以參佰元折算壹日。
    事    實
一、丙○○明知酒後不得駕駛，卻於民國八十八年四月四日凌晨一時許，在台北縣中
    和市○○路三六九巷二之四號住處（起訴書誤繕為桃園縣楊梅鎮○○路八十巷三
    十七之一號四樓住處），飲用酒類達不能安全駕駛動力交通工具狀態後，仍然駕
    駛車號Ｔ三─○○八五號自小客車，沿台北縣土城市○○路往中和市方向行駛，
    嗣於同日凌晨三時許，行駛至台北縣土城市○○路一三八號前時，原本應該注意
    車前狀況，並隨時採取必要之安全措施，及行車速度在市區道路，時速不得超過
    四十公里，且依照當時情形又無不能注意之情事，竟因飲酒注意力減弱，貿然以
    時速六、七十公里速度行駛，致衝撞前面由乙○○所駕駛，載有乘客乙○○之妻
    丁○○及子女甲○○（八十三年七月二十九日生）、李芝萱（八十六年八月二十
    九日生）之車號ＧＢＸ─一○二號機車，造成丁○○受有頭部外傷合併腦震盪，
    顏面部撕裂傷、頸部、左膝、左足、腹部挫傷、胸壁、左膝、左頰擦傷等傷害；
    丙○○嗣經警酒精測試結果，呼氣酒精濃度達每公升零點八二毫克。
二、案經被害人丁○○訴由台北縣警察局土城分局報告臺灣板橋地方法院檢察署檢察
    官偵查起訴。
    理  由
一、右揭犯罪事實，迭據被告於警訊以迄偵審中供承不諱，核與告訴人丁○○於警訊
    及本院審理中所述相符，並有道路交通事故調查報告表、現場相片、車損照片、
    診斷證明書、酒精測試單等件在卷可資佐證。
二、按汽車行車速度在市區道路，時速不得超過四十公里；汽車行駛時，駕駛人應注
    意車前狀況，並隨時採取必要之安全措施；汽車駕駛人飲酒後吐氣所含酒精成分
    超過每公升零點二五毫克以上者，不得駕駛，道路交通安全規則第九十三條第一
    項第一款、第九十四條第三項、第一百十四條第二款分別定有明文。被告駕駛汽
    車時自應注意此等交通規則，且按當時情形並無不能注意之情事，竟疏未注意上
    開規定而肇事，致告訴人丁○○受有傷害，自難辭過失之責。且被告之過失與告
    訴人丁○○之傷害間顯有因果關係。本件事證明確，被告犯行堪以認定。
三、核被告所為，係犯刑法第二百八十四條第一項前段之過失傷害人罪。查被告行為
    後，刑法第四十一條業於九十年一月四日修正為「犯最重本刑為五年以下有期徒
    刑以下之刑之罪，而受六月以下有期徒刑或拘役之宣告，因身體、教育、職業、
    家庭之關係或其他正當事由，執行顯有困難者，得以一元以上三元以下折算一日
    ，易科罰金。但確因不執行所宣告之刑，難收矯正之效，或難以維持法秩序者，
    不在此限。」「併合處罰之數罪，均有前項情形，其應執行之刑逾六月者，亦同
    。」並於同年月十日公布施行，於同年月十二日生效，比較新舊法之規定，以變
    更後之新法對被告有利，依刑法第二條第一項前段之規定，自應適用裁判時之新
    法。爰審酌被告過失程度、犯罪手段、所生危害及坦承犯行，已與告訴人丁○○
之夫即告訴人乙○○達成民事和解，賠償告訴人乙○○新台幣（下同）三十萬元
    ，其中十萬元以現金交付，其餘二十萬元簽發十張面額各二萬元之本票，惟迄今
    僅兌現一張二萬元之本票，業據被告及告訴人丁○○於本院審理時供明在卷，並
    有和解書附卷等一切情狀，量處如主文所示之刑，並諭知易科罰金折算標準，以
    示懲儆。
四、公訴意旨另謂﹕丙○○明知酒後不得駕駛，卻於八十八年四月四日凌晨一時許，
    在桃園縣楊梅鎮○○路八十巷三十七之一號四樓住處，飲用酒類達不能安全駕駛
    動力交通工具狀態後，仍然駕駛車號Ｔ三─○○八五號自小客車，沿台北縣土城
    市○○路往中和市方向行駛，嗣於同日凌晨三時許，行駛至台北縣土城市○○路
    一三八號前時，原本應該注意車前狀況，並隨時採取必要之安全措施，及行車速
    度在市區道路，時速不得超過四十公里，且依照當時情形又無不能注意之情事，
    竟因酒醉注意力減弱，貿然以時速六、七十公里速度行駛，致衝撞前面由乙○○
    所駕駛，載有乘客甲○○（八十三年七月二十九日生）、李芝萱（八十六年八月
    二十九日生）之車號ＧＢＸ─一○二號機車，造成乙○○受有左側股骨骨折，甲○○受有頭部外傷合併蜘蛛網膜下腔出血，李芝萱受有頭部外傷合併腦震盪、右
    額、左臂擦傷、左頂頭皮撕裂傷等傷害；嗣經警酒精測試結果，呼氣酒精濃度達
    每公升零點八二毫克。案經被害人乙○○訴由台北縣警察局土城分局報告偵辦。
    因認被告另涉有刑法第二百八十四條第一項前段之罪嫌云云。
五、按告訴乃論之罪，告訴人於第一審辯論終結前得撤回其告訴，又告訴經撤回者，
    應諭知不受理之判決，刑事訴訟法第二百三十八條第一項、第三百零三條第三款
    定有明文。查本件告訴人乙○○告訴被告過失傷害案件（指被害人乙○○、甲○○、李芝萱部分），起訴書認被告係觸犯刑法第二百八十四條第一項前段之罪，
    依同法第二百八十七條前段之規定，須告訴乃論。茲據告訴人乙○○對於被告涉
    嫌過失傷害被害人乙○○、甲○○、李芝萱部分，於本院審理時具狀撤回告訴，
    揆諸首開說明，本應就此部分諭知不受理之判決，惟因公訴人認此部分與前揭有
    罪部分有想像競合犯裁判上一罪之關係，是就此部分爰不另為不受理判決之諭知
    ，併此敘明。
據上論斷，應依刑事訴訟法第二百九十九條第一項前段，刑法第二百八十四條第一項
前段、第二條第一項前段、修正刑法第四十一條，罰金罰鍰提高標準條例第一條前段
、第二條，判決如主文。
本案經檢察官許智評到庭執行職務。
中    華    民    國      九十      年      五      月    十五        日
                                      臺灣板橋地方法院交通法庭
                                          法  官  呂  安  樂
右正本證明與原本無異。
如不服本判決，應於判決送達後十日內向本院提出上訴狀。︵須附繕本︶
                                          書記官  廖  婷  璇
中    華    民    國        九十    年      五      月    十五        日
附錄本案論罪科刑法條全文
刑法第二百八十四條第一項
因過失傷害人者，處六月以下有期徒刑，拘役或五百元以下罰金，致重傷者，處一年
以下有期徒刑，拘役或五百元以下罰金。


司法院資訊處製作；財團法人民間司法改革基金會備份。
